臺灣彰化地方法院刑事判決　　　　　 100年度交簡上字第76號
上　訴　人　臺灣彰化地方法院檢察署檢察官
被　　　告　江定燁
輔　佐　人　江增長
上列上訴人因被告過失傷害案件，不服本院簡易庭100 年度交簡
字第731 號，中華民國100 年8 月23日第一審簡易判決（聲請簡
易判決處刑案號：99年度偵字第7688號），提起上訴，本院管轄
之第二審合議庭判決如下：
    主  文
上訴駁回。
    事實及理由
一、本案經本院審理結果，認第一審以被告江定燁犯刑法第284
    條第1 項前段之過失傷害罪，判處拘役30日，並諭知易科罰
    金折算之標準，其認事用法及量刑均無不當，應予維持，並
    引用第一審簡易判決書記載之犯罪事實、證據及理由（如附
    件）。並補充：本件車禍經送覆議結果，亦認告訴人江源豐
    駕駛重機車，行經無號誌岔路口，左轉時未注意讓左後直行
    車先行，為肇事主因；被告駕駛重機車，行經無號誌岔路口
    ，未減速慢行反超速行駛，且未充分注意車前狀況，為肇事
    次因，有臺灣省車輛行車故覆議鑑定委員會民國100 年12月
    27日覆議字第1006205383號函在卷可稽。
二、檢察官上訴意旨略以：告訴人及被告雙方之駕駛行為均有過
    失，告訴人受有頭部外傷、顱內出血、腦震盪、左右上肢挫
    擦傷、左下肢挫擦傷之傷害，被告受有右肘擦傷、右小腿擦
    傷、右肩表淺損傷之傷害，告訴人所受之傷害顯然較被告嚴
    重，然原審就被告僅輕判拘役30日，量刑是否過輕，非無審
    酌餘地，另被告未與告訴人和解，賠償告訴人損失，原審量
    刑時，是否有就被告未與告訴人和解賠償告訴人損害之情狀
    ，審酌為量刑之依據，在判決中並未說明，故原審量刑是否
    適當，是否符合罪刑相當原則，非無審酌餘地，告訴人亦以
    被告未與其和解，犯後態度不佳，輕判被告拘役30日不當，
    具狀請求上訴。
三、按簡易判決，應記載下列事項：一、第51條第1 項之記載。
    二、犯罪事實及證據名稱。三、應適用之法條。四、第309
    條各款所列事項。五、自簡易判決送達之日起10日內，得提
    起上訴之曉示。但不得上訴者，不在此限。前項判決書，得
    以簡略方式為之，如認定之犯罪事實、證據及應適用之法條
    ，與檢察官聲請簡易判決處刑書或起訴書之記載相同者，得
    引用之，刑事訴訟法第454 條定有明文，是簡易判決書本得
    以簡略方式為之，至於量刑所具體審酌之事由，並非該條所
    定簡易判決處刑書應記載之事項，尚不得以簡易判決處刑書
    未記載為由，即認原判決就量刑應審酌之事項未予未審酌。
    檢察官指摘原審判決未說明其量刑之依據，難謂適當，並無
    可採。又量刑係法院裁量之職權行使，法官審酌刑法第57條
    所列各款事由及一切情狀，所為科刑輕重之權衡，苟無顯然
    欠缺妥當性或違法之處，上級審法院對於下級審法院職權之
    行使，自應予以尊重，實難僅為調整刑度而任意改判。且被
    告犯後是否與告訴人達成和解，有無賠償其損害，僅係量刑
    審酌事項其中之一，本件原審以被告犯刑法第284 條第1 項
    前段之過失傷害罪，並依同法第62條前段自首之規定減輕其
    刑，斟酌個案情形，在法定刑範圍內，量處被告拘役30日，
    並諭知易科罰金之折算標準，難謂有何不當，檢察官上訴意
    旨認原審量刑不當，為無理由，應予駁回。
四、被告經合法傳喚，無正當之理由不到庭，爰不待其陳述逕行
    判決。
據上論斷，應依刑事訴訟法第455 條之1 第1 項、第3 項、第
368 條 、第373 條、第371 條，判決如主文。
本案經檢察官張嘉宏到庭執行職務。
中    華    民    國   100    年    12    月    30    日
                  刑事第八庭    審判長法  官  游秀雯
                                      法  官  江彥儀
                                      法  官  王素珍
以上正本證明與原本無異。
本件不得上訴。
中    華    民    國   100    年    12    月    30    日
                                      書記官  廖春慧
附錄：本案論罪科刑法條全文
中華民國刑法第284條
因過失傷害人者，處 6 月以下有期徒刑、拘役或 5 百元以下罰
金，致重傷者，處 1 年以下有期徒刑、拘役或 5 百元以下罰金
。
從事業務之人，因業務上之過失傷害人者，處 1 年以下有期徒
刑、拘役或 1 千元以下罰金，致重傷者，處 3 年以下有期徒刑
、拘役或 2 千元以下罰金。